【裁判字號】    95,交易,607
【裁判日期】    950926
【裁判案由】    過失致死
【裁判全文】
臺灣臺中地方法院刑事判決             95年度交易字第607號
公  訴  人  臺灣臺中地方法院檢察署檢察官
被      告  甲○○
上列被告因過失致死等案件，經檢察官提起公訴（95年度偵字第
18238號），被告於準備程序中就被訴事實為有罪之陳述，受命
法官於聽取當事人之意見後，由本院合議庭裁定改依簡式審判程
序審理，本院判決如下：
    主  文
甲○○服用酒類，不能安全駕駛動力交通工具而駕駛，處有期徒
刑參月，如易科罰金，以新臺幣壹仟元折算壹日。又因過失致人
於死，處有期徒刑肆月，如易科罰金，以新臺幣壹仟元折算壹日
。應執行有期徒刑陸月，如易科罰金，以新臺幣壹仟元折算壹日
。緩刑貳年。
    犯罪事實
一、甲○○明知於飲酒後會出現反應較慢、感覺減低、影響駕駛
    之狀況，於駕車時較未飲酒之時易肇事而生危險，竟於民國
    95年7月5日晚間9時許，在臺中縣大甲鎮日南夜市與友人彭
    偉翔飲用啤酒後，已達不能安全駕駛動力交通工具之程度，
    猶在飲酒後，於同日晚間11時許，駕駛車牌號碼AI-5758號
    自小客車搭載彭偉翔返家。嗣於同日晚間11時35分許，行經
    臺中縣大甲鎮○○路52號前時，本應注意車前狀況以避免發
    生危險，而依當時之情形，又無不能注意之情事，竟因酒後
    注意力無法集中疏未注意車前狀況，失控撞上路旁電線桿，
    致彭偉翔受有顱內出血、雙側股骨骨折及心肺衰竭等傷害，
    經送往臺中縣大甲鎮光田綜合醫院急救，仍於95年7月6日上
    午5時許不治死亡。光田醫院對甲○○進行抽血檢驗，其血
    液酒精濃度高達0.197g％，換算呼氣酒精濃度為0.985MG/L
    （即每公升0.985毫克）。
二、案經臺灣臺中地方法院檢察署檢察官相驗後自動檢舉偵查起
    訴。
    理  由
一、上揭犯罪事實業據被告甲○○於警詢、檢察官偵訊中及本院
    審理時坦承不諱，並有舉發違反道路交通管理事件通知單、
    刑法第185條之3案件測試觀察記錄表、臺中縣警察局道路交
    通事故當事人酒精測定紀錄表、交通事故現場圖、道路交通
    事故調查報告表、臺灣臺中地方法院檢察署相驗屍體證明書
    、相驗屍體驗斷書、彭偉翔之診斷證明書各1紙，及現場照
    片8張、相驗屍體照片3張附卷可稽，足徵被告之上開自白與
    事實相符。又按服用酒類不能安全駕駛動力交通工具之認定
    ，參考德國、美國之認定標準，對於酒精濃度呼氣已達每公
    升0.55毫克或血液濃度達0.11%以上者，肇事率為一般正常
    人之十倍，應認為已達不能安全駕駛之標準。查被告服用酒
    類後，酒精呼氣濃度高達每公升0.985毫克，駕駛車輛失控
    撞上路旁電線桿，並自承其「酒後對駕駛車輛有影響」（參
    相卷第23頁筆錄），顯見被告確已達不能安全駕駛動力交通
    工具之程度無訛。此外，道路交通安全規則第114條第2款規
    定：「汽車駕駛人飲用酒類或其他類似物後，其吐氣所含酒
    精濃度超過每公升0.25毫克或血液中酒精濃度超過百分之0.
    05以上者，不得駕車」，第94條第3項規定：「汽車行駛時
    ，駕駛人應注意車前狀況，並隨時採取必要之安全措施」。
    被告明知飲酒後會影響其駕駛車輛之控制能力，仍執意駕車
    ，且未注意車前狀況，綜合被告行為當時所存在之該等事實
    ，為客觀之事後審查，認為在一般情形下，飲酒後駕車，均
    可能發生因不能安全駕駛而導致車禍事故，造成他人之死傷
    結果，故被告行為顯有過失甚明，且其過失行為造成被害人
    彭偉翔受有顱內出血、雙側股骨骨折及心肺衰竭等傷害，並
    經送醫急救後不治死亡，因此，被告之過失行為與被害人之
    死亡結果間具有相當因果關係。本件事證已臻明確，被告犯
    行堪以認定。
二、核被告所為，係犯刑法第185條之3之不能安全駕駛罪、第27
    6條第1項之過失致死罪。其所犯二罪犯意各別，行為互異，
    應予分論併罰。爰審酌被告犯後坦承犯行態度良好，且就過
    失致被害人於死部分已與被害人家屬達成和解，此有苗栗縣
    苑裡鎮調解委員會95年度民調字第0040號調解書1份在卷可
    參，足認被告已有悔意等一切情狀，分別量處如主文所示之
    刑，及均諭知易科罰金之折算標準，並定其應執行之刑，及
    諭知易科罰金之折算標準。另被告未曾故意犯罪受有期徒刑
    以上刑之宣告，此有臺灣高等法院被告前案紀錄表在卷可參
    ，且已與被害人家屬達成和解（詳如前述），及被害人為被
    告友人，想必被告已因此事件受到打擊得到教訓，經此次起
    訴審判後當知所警惕，信無再犯之虞，本院因認所宣告之刑
    以暫不執行為適當，乃併予宣告緩刑二年，以啟自新。
據上論斷，應依刑事訴訟法第273條之1第1項、第299條第1項前
段，刑法第185條之3、第276條第1項、第51條第5款、第41條第
第1項前段、第74條第1項第1款，判決如主文。
中    華    民    國    95    年    9     月    26    日
                             法  官  李秋娟
上為正本係照原本作成
如不服本判決，應於判決送達後10日內，向本院提出上訴狀（須
附繕本），上訴於臺灣高等法院臺中分院。
                             書記官   吳慕先
中    華    民    國    95    年    9     月    26    日
附錄論罪科刑法條：
刑法第185條之3:
服用毒品、麻醉藥品、酒類或其他相類之物，不能安全駕駛動力
交通工具而駕駛者，處一年以下有期徒刑、拘役或三萬元以下罰
金。
刑法第276條第1項：
因過失致人於死者，處二年以下有期徒刑、拘役或二千元以下罰
金。


司法院資訊處製作；財團法人民間司法改革基金會備份。
